臺灣桃園地方法院刑事判決　　　　　 110年度交簡上字第33號
公　訴　人　臺灣桃園地方檢察署檢察官
上　訴　人
即　被　告　徐詩耘


上列上訴人即被告因過失傷害案件，不服本院於中華民國109 年
10月30日之109 年度桃交簡字第3919號第一審刑事簡易判決（原
聲請簡易判決處刑案號：109 年度偵字第13316 號），提起上訴
，本院管轄之第二審合議庭判決如下：
    主      文
上訴駁回。
徐詩耘緩刑貳年。
    事實及理由
一、本案經本院審理結果，認原審以上訴人即被告徐詩耘犯過失
    傷害罪，處有期徒刑3 月，如易科罰金，以新臺幣1,000 折
    算1 日，經核認事用法並無不合，量刑亦稱妥適，應予維持
    ，除證據部分補充「本院109 年度桃司調字第330 號調解筆
    錄（簡上卷第17-20 頁）」外，均引用第一審刑事簡易判決
    記載之事實、證據及理由（詳如附件）。
二、被告上訴以：其承認原審判決所認定之犯罪事實，已有賠償
    告訴人，請予以從輕量刑或判處緩刑等語。
三、按量刑之輕重，係事實審法院得依職權自由裁量之事項，茍
    已斟酌刑法第57條各款所列情狀而未逾越法定刑度，則不得
    遽指為違法；又刑罰之量定屬法院自由裁量之職權行使，但
    仍應審酌刑法第57條所列各款事由及一切情狀，為酌量輕重
    之標準，並非漫無限制，在同一犯罪事實與情節，如別無其
    他加重或減輕之原因，下級法院量定之刑，亦無過重或失輕
    之不當情形，則上級法院對於下級法院之職權行使，原則上
    應予尊重（最高法院72年度台上字第6696號判決、85年度台
    上字第2446號判決意旨可資參照）。經查：原審審理結果，
    審酌被告領有駕駛執照並騎乘機車上路，本應小心謹慎以維
    護他人之安全，竟疏未注意遵守上開交通規則，發生本件車
    禍事故，致告訴人林月玉受有傷害，並衡酌被告於原審判決
    前始終否認犯行，且迄原審判決前未與告訴人達成和解以填
    補損害，及兼衡被告之素行、過失情節、告訴人所受傷勢程
    度，並考量被告為五專尚在就學之智識程度等一切情狀，而
    量處前揭刑度及諭知易科罰金折算標準，本院認為原審判決
    已注意適用刑法第57條規定，就量刑刑度詳為審酌並敘明理
    由，既未逾越法定刑度，復未濫用自由裁量之權限，所為量
    刑核無不當或違法，且無輕重失衡情形，依法尚無違誤。從
    而，被告上訴意旨指摘原審量刑過重等語，難認有據。
四、末查，被告未曾因故意犯罪受有期徒刑以上刑之宣告，有臺
    灣高等法院被告前案紀錄表1 份在卷可按，其因一時失慮而
    觸犯刑章，並於原審判決後賠償告訴人，此有本院109 年度
    桃司調字第330 號調解筆錄（簡上卷第17-20 頁）、本院電
    聯告訴人之公務電話紀錄（簡上卷第33頁）在卷可參，綜上
    ，本院考量上情，認為本件所宣告之刑，以暫不執行為適當
    ，爰均予宣告緩刑2 年，以啟自新。
據上論斷，應依刑事訴訟法第455 條之1 第1 項、第3 項、第36
4 條、第373 條、第368 條，刑法第74條第1 項第1 款，判決如
主文。
本案經檢察官吳建蕙聲請簡易判決處刑，第二審審理中經檢察官
林欣怡到庭執行職務。
中    華    民    國   110    年    10    月     6    日
                  刑事第四庭  審判長法  官  黃柏嘉      
                                    法  官  涂偉俊        
                                    法  官  張家豪
以上正本證明與原本無異。
不得上訴。
                                    書記官  蔡宗豪
中    華    民    國   110    年    10    月    6     日